# 请教陈版主关于股权远期收购相关问题

提问人：Yustin 时间：2022-06-23 18:07:42
请教陈版主关于股权远期收购相关问题：
A公司持有一家联营企业C，本年B公司对联营企业C增资，但是增资条款中要求：在注资后 5 年内，B公司有权随时要求A公司按照4%复利（若持有股权期间有投资收益应从复利中扣减）回购该股份，在注资 5 年后，A公司有权按照4%复利回购B公司持有的股份；
问题：
1 、A公司应按照远期衍生品进行核算还是可以认为A公司无法避免支付现金的义务所以应确认金融负债与长投；
2 、持有股权期间的累计收益应从4%复利中扣减是否代表B公司对C公司股权无收益权？
谢谢陈版主！

回答人：chenyiwei
建议了解：
1 、A、B有无关联方关系？B对联营企业C持股比例多大？为何B只要求4%的收益？B是什么背景的企业（例如政府背景的产业引导基金等）？
2 、如果A收购了B持有C的股权，则对C的持股比例达到多少，是否可能取得对C的控制权》该项回购义务仅针对A，还是由C的其他股东一并承担？
3 、为何有该项安排？是否属于明股实债？是否可以理解为A向B借款对C增资？
4 、从目前实际情况分析，A按照B要求收购该部分股权的可能性多大？预计收购价格是否低于届时该部分标的股权的公允价值？